# 版主，增资问题求助

提问人：等待也是一种幸 时间：2018-03-09 00:23:34
背景：A公司投资B公司，以对B公司增资的形式进行。增资后A公司取得对B公司的控制权，增资前A.B无关联关系。 问题： 1.是否构成非同一控制下合并？ 2.投资成本及投资时被投资单位净资产及相关的投资后所占的股权比例，是否适用合并报表里商誉的计算公式？ 3.个报和合并报表怎么考虑呢?
谢谢！

回答人：chenyiwei
1 、在B构成业务的情况下，为非同一控制下企业合并。 2 、个别报表层面的长期股权投资账面价值=实际增资额；合并报表层面的商誉或者负商誉=实际增资额-包含本企业本次增资额在内的被收购方可辨认净资产公允价值*本企业增资后所占股权比例。

提问人：cjzhangyong 时间：2018-03-09 08:19:06
比如 A公司 原来增资前 实收资本 100 盈余公积 1 未分配利润 9 所有者权益为110 B股东持股A公司100%股权 后来F公司增资500 150计入实收资本 350 计入资本公积 增资后 所有者权益 实收资本 250 资本公积 350 盈余公积 1 未分配利润9 F公司持股60% 取得对A公司控制权 假设净资产公允价值与账面价值一致 商誉=500-150-（350+1+9）*0.6 =134 这样计算对吗？

回答人：chenyiwei
商誉=500-（250+350+1+9）*60%=500-366=134.